臺灣桃園地方法院民事判決　　　　　　 88年度重訴字第340號
原　　　告　乙○○
訴訟代理人　吳孟玲　律師
複　代理人　寅○○
訴訟代理人　吳奎新　律師
複　代理人　卯○○
被　　　告　己○○子○○之承.
　　　　　　壬○○子○○之承.
　　　　　　辛○○子○○之承.
　　　　　　癸○○子○○之承.
　　　　　　庚○○子○○之承.
　　　　　　戊○○子○○之承.
　　　　　　梁炳茂原名丁○○.
　　　　　　丙○○○子○○之.
　　　　　　甲○○○子○○之.
共　　 同
訴訟代理人　黃德財　律師
被　　　告　鴻太祥企業有限公司
兼　法　定
代　理　人　丑○○
上列當事人間請求損害賠償事件，於民國96年6 月4 日言詞辯論
終結，本院判決如下：
    主      文
被告鴻太祥企業有限公司應給付原告新台幣貳佰捌拾陸萬元整，
暨自附表編號一至三所示支票之票載發票日起至清償之日止；附
表編號四所示本票到期日起至清償之日止，按年息百分之六計算
之利息。
被告丑○○應給付原告新台幣玖佰壹拾陸萬柒仟捌佰元整，暨自
附表編號五至編號十一所示各到期日（票載發票日）起，至清償
之日止，按年息百分之六計算之利息。
原告其餘之訴駁回。
訴訟費用由被告鴻太祥企業有限公司、丑○○各負擔百分之三十
三，餘由原告負擔。
本判決第一項於原告以新台幣玖拾伍萬參仟元供擔保後得假執行
，但被告鴻太祥企業有限公司如以新台幣貳佰捌拾陸萬元為原告
供擔保後，得免為假執行。
本判決第二項於原告以新台幣參佰零伍萬伍仟元供擔保後得假執
行，但被告丑○○如以新台幣玖佰壹拾陸萬柒仟捌佰元為原告預
供擔保後，得免為假執行。
原告其餘假執行之聲請駁回。
    事實及理由
壹、程序方面：
一、按「當事人死亡者，訴訟程序在有繼承人、遺產管理人或其
    他依法令應續行訴訟之人承受其訴訟以前當然停止。」「第
    168 條至第172 條及前條所定之承受訴訟人，於得為承受時
    ，應即為承受之聲明。」民事訴訟法第168 條、175 條第1
    項定有明文。本件被告己○○、壬○○、辛○○、癸○○、
    庚○○、戊○○、丁○○、丙○○○、甲○○○（下稱被告
    梁啟煙等9 人）之共同被繼承人子○○於原告起訴後，於民
    國93年8 月6 日死亡，經其等於94年3 月11日具狀聲明承受
    本件訴訟，有死亡證明書1 件、戶籍謄本7 件在卷可稽（參
    本院卷2 第424 至432 頁）。是其等具狀聲明承受本件訴訟
    ，核與上開規定並無不合，應予准許。
二、本件被告鴻太祥企業有限公司（下稱鴻太祥公司）、丑○○
    均經合法通知，未於言詞辯論期日到場，核無民事訴訟法第
    386 條各款所列情形，爰依原告聲請，由其一造辯論而為判
    決。
貳、實體方面：
一、原告主張：
(一)、被告丑○○、鴻太祥公司自87年10月14日起陸續向原告借款
    ，原告於86、87年間，曾多次透過胞兄林明義匯款至被告丑
    ○○所有之印霸企業有限公司、被告鴻太祥公司及丑○○配
    偶胞姊之科亞公司，金額近新台幣（下同）700 萬元，又代
    被告丑○○償還債務及代被告鴻太祥公司支付積欠日本廠商
    之貨款且囑託廠商將應給付原告款項轉支付被告丑○○所有
    之公司。原告為確保上開債權，要求被告丑○○以其名義及
    鴻太祥公司名義簽發如附表編號1 至11所示票據，詎經原告
    提示後，竟不獲付款，被告丑○○遂向原告表明其祖父子○○願為其保證，並交付子○○為被告借款連帶保證人之保證
    書（下稱系爭保證書）及如附表編號12所示之本票（下稱系
    爭本票），請原告暫緩催款，原告不疑有他，然事後經提示
    仍不獲付款，為此原告對被告丑○○及鴻太祥公司依借款請
    求權、票據請求權法律關係，及基於本票之票款請求權、連
    帶保證法律關係，請求子○○給付如訴之聲明所示之金額。
(二)、領取之掛號郵件需有印章或簽名，郵差始能將掛號信件包裹
    交付收受者，並無只須蓋手印即可領取包裹之情。且領取掛
    號時，印章係蓋於掛號單上，子○○應曾收受掛號信件，怎
    有不知領取掛號信件需簽名或蓋章而任憑郵差拉其手蓋手印
    之理。況子○○稱原告指使不知名之第三人於88年5 月4 日
    佯裝郵差，詐騙簽名、蓋章及蓋手印，然按台北縣三重郵局
    回覆中壢郵局，第70128 號報值掛號係於88年5 月5 日投交
    林佳樺，則原告如何能提前於88年5 月4 日（未收受該包裹
    前）即以該掛號包裝詐騙子○○簽名、蓋章？子○○並非不
    識字之人，且其學歷為中學，倘若郵差真拉其手蓋手印，由
    蓋手印的方向可知，子○○應可明白辨別此係本票（因於票
    據左側有本票字樣），且於其蓋手印處簽有子○○之姓名及
    蓋有子○○之印章，另於上方印有新台幣壹仟貳佰零貳萬柒
    仟捌佰元之字樣，子○○不可能未發現其中有異。若子○○
    於簽收當時不疑有他，而如其所言，現金袋內確實有1,000
    元，至於包裹於簽收時，理應不知內容為何，應無任何異狀
    ，其又怎會於拆開現金袋及包裹後，發現被騙？且若於簽收
    時，未發覺有異樣，理應未曾注意簽名及蓋手印於何文件上
    ，為何向派出所報案並具體描述其係於原告所持之本票上被
    騙簽名？
(三)、台灣高等法院94年度上更(一)字第546 號、最高法院96年度台
    上字第2091號刑事確定判決（以下分別簡稱系爭更一審、最
    高法院刑事判決）認所謂假郵差之事實，全係以推測擬制方
    式為之，並無確切之證據證明定本案犯罪事實。就系爭本票
    之鑑定結果，僅認定「其上發票人及民國等印刷字跡上，並
    發現有殘留膠帶黏貼之痕跡」、「研判本票有刻意摺疊並以
    膠帶黏在乙類快捷郵件收據上後再交人簽名、蓋章、按指印
    之可能」，係以推測擬制之方法而為認定可能有此情形。又
    交通部郵政總局認定：「所述88年5 月4 日晚間約7 時30分
    有疑似郵差者，將前述2 件郵件投至中壢市山東里81鄰10號
    乙節，經查與前述郵件收寄、封運之時間及投遞地點無法吻
    合」等語，則訴外人邱世源雖稱88年5 月4 日當天曾有報案
    云云，其所述時間顯不能證明原告有指派假郵差之事實。原
    告確於88年4 、5 月間接獲被告丑○○寄來一個快捷郵件及
    郵件現金袋，並由被告丑○○派人取回，系爭快捷包裹及郵
    件現金帶應係此二件，子○○故為張冠李戴，或藉此二份資
    料而企圖賴帳及設計所謂「假郵差」之事實。另有關快捷包
    裹之寄件者所留下之行動電話為0000000000號，雖為原告所
    有，但原告確實未寄過該信件或任何郵包給自己，而被告丑
    ○○及其家人均知悉原告之電話，因此寄件人只留下電話號
    碼，並不表示就是原告所留。刑事訴訟所調查之證據，及刑
    事訴訟判決所認定之事實，非當然有拘束民事訴訟判決之效
    力，有最高法院38年穗上字第87號判例意旨可參。系爭刑事
    判決雖已確定，惟原告依已循非常上訴及再審提出救濟中，
    本件自應依民事訴訟程序有關舉證之原則而獨立認定，不應
    受刑事判決之影響。
(四)、子○○於其財產遭查封時，向原告表示「丑○○僅欠原告區
    區1,000 多萬元，而原告所查封的土地少說也值數千萬元，
    分給被告之數子，每人尚可分得1 、2 千萬，以此來償還原
    告款項綽綽有餘」，且子○○之媳在場謂「當土地被查封時
    ，原告曾與丑○○之父親聯絡，怎知其父冷淡表示誰教子○○簽立本票及保證書」等語，可知就系爭本票及保證書簽發
    乙事，子○○及其家人皆知情。原告取得系爭本票、保證書
    、立據等均係由被告丑○○填寫好之後交給原告，從內政部
    警政署刑事警察局94年12月30日院信刑治字第0940015584號
    函所作之鑑定，已明白指出系爭保證書上被告丑○○之簽名
    為真正，即表示被告丑○○曾經手系爭保證書，於簽名後交
    給原告。有關「立據」之借據、系爭保證書及系爭本票確係
    被告丑○○於大陸親自交給原告，有訴外人楊晉雄於系爭刑
    事案件之證詞可佐，倘系爭本票、立據係原告以假郵差方式
    偽造，原告隱藏都來不及，怎可能會在被告丑○○之手中，
    再由被告丑○○交予原告？原告取得系爭本票、保證書係由
    被告丑○○所交付，則原告為善意第三者，系爭本票、保證
    書上簽名及印章均為真正，子○○自應負責。被告丑○○填
    寫（或其委請他人填寫）好系爭本票後再交予原告，而系爭
    本票初次交原告時，因為其上沒有地址，故原告影印1 份請
    被告丑○○在影本上親自簽名後再交還予被告丑○○，第二
    次被告丑○○把地址補填後再交予原告，原告亦有影印1 份
    請其於影本上親自簽名，此2 份本票影本確實可證明被告丑
    ○○將本票交予原告，而被告丑○○對此2 份影印後再親自
    簽名從未否認。
(五)、本件確係因被告丑○○及鴻太祥公司積欠原告共1,200 多萬
    元，被告丑○○曾將8 台機械價值約350 萬元交予原告作為
    動產質押，於被告丑○○無法還款時，原告曾請人估價要把
    上開機台賣掉，經被告丑○○百般要求，並提議以其祖父子
    ○○作連帶保證人及開立本票方式，以換取8 台機械，原告
    才同意，否則原告焉有可能無條件將上開機台返還予被告丑
    ○○呢？另按起訴恆定原則，原告於起訴時所佐引之依據，
    即系爭本票等資料係存在，且票據遺失並非請求權是否存在
    之審酌要件等語。並聲明：(一)被告子○○與丑○○應連帶給
    付原告9,167,800 元，及自附表所示各到期日起至清償之日
    止，按年息6%計算之利息。(二)被告子○○與鴻太祥公司應連
    帶給付原告2,860,000 元，及自附表所示各到期日起至清償
    之日止，按年息6%計算之利息。(三)願供擔保請准宣告假執行
    。
二、被告己○○、壬○○、辛○○、癸○○、庚○○、戊○○、
    丁○○、丙○○○、甲○○○則以：
(一)、系爭刑事判決就原告偽造系爭本票及保證書事件，已認定原
    告利用假郵差以詐騙手段使不知情之子○○以簽收郵件及包
    裹之意思在系爭本票及保證書上簽章、按指印，並判處原告
    有期徒刑3 年2 月，原告偽造之系爭本票及保證書上子○○
    之署押均應予沒收。則原告依已遭國家公權力沒收之系爭本
    票及保證書，主張行使票款請求權及保證債權請求權，自屬
    無據。
(二)、原告用以黏貼刻意折疊後僅露出空白簽章處之系爭本票及保
    證書之掛號現金袋及快捷包裹，均為其所有，有該掛號現金
    袋簽收人為原告之妻及快捷包裹寄件人所留電話為原告之手
    機號碼可證，且原告亦自承不知為何其快捷郵件封包及收據
    會在子○○手裏。系爭本票經法務部調查局檢驗比對發現折
    疊後露出簽名及地址欄之長方型面積與限時報值第70128 號
    現金袋上膠帶撕下後殘留空白之面積均能吻合，又系爭本票
    上子○○之指印下緣呈現平行狀態，益證其捺印時系爭本票
    確有先遭刻意摺疊後，再由其捺印。
(三)、訴外人楊晉雄於原告提出之立據上簽立為見證人，簽立時間
    為88年5 月5 日，惟被告丑○○於該日在大陸，楊晉雄與原
    告則在台灣，楊晉雄如何為在不同地點之二人見證？楊晉雄
    並未目擊被告丑○○親自交付系爭本票及保證書予原告，且
    未見到被告丑○○簽字用印。原告88年4 月28日至同年5 月
    11日均在台灣，與假郵差事件發生時間相符，而當時被告丑
    ○○都在大陸，縱被告丑○○確於系爭保證書上簽名，僅得
    證明其可能牽涉其間等語，資為抗辯。並聲明：駁回原告之
    訴。
三、被告鴻太祥公司、丑○○均未於最後言詞辯論期日到場，然
    據被告丑○○即被告鴻太祥公司之法定代理人於本院審理時
    之陳述則以：伊並未在系爭立據、系爭本票及系爭保證書上
    簽名蓋章，附表其餘本票是伊簽發予第三人，被告鴻太祥公
    司與伊本身均沒有欠原告錢等語置辯，並聲明：駁回原告之
    訴。
四、本院之判斷：
(一)、原告主張被告丑○○、鴻太祥公司自87年10月14日起陸續向
    伊借款，金額總計近700 萬元，原告又代被告丑○○償還債
    務及代被告鴻太祥公司支付積欠日本廠商之貨款且囑託廠商
    將應給付原告款項轉支付被告丑○○所有之公司，且原告為
    確保上開債權，要求被告丑○○以其名義及鴻太祥公司名義
    簽發如附表編號1 至11所示票據等情，有原告所提附表編號
    1 至11所示之本票、支票、立據、系爭保證書為證，被告丑
    ○○、鴻太祥公司並未否認前開本票及支票係伊簽發，僅辯
    稱伊並未在系爭立據、本票及保證書上簽名蓋章云云，然查
    ，系爭保證書、附表編號5 至編號11所示本票、被告丑○○
    於系爭刑事案件偵查中之簽名（台灣板橋地方法院檢察署88
    年度偵字第16766 號卷第24、29頁、偵查卷；89年度偵字第
    109 號卷第14、15頁），連同原告所提被告丑○○出具之借
    款單、聲明書等（台灣高等法院91年度上訴字第1439號卷19
    0 頁至191 頁）文件，經台灣高等法院更一審審理中，送請
    內政部警政署刑事警察局鑑定，認前開之本票7 紙及系爭保
    證書上「丑○○」之簽名與被告丑○○於系爭刑事案件偵查
    中所留之簽名相符，此有內政部警政署刑事警察局95年2 月
    20日刑鑑字第0950000102號鑑定書一份在卷足憑（見台灣高
    等法院94年度更上(一)字第546 號卷第91頁）。足見被告丑○○、鴻太祥企業有限公司前開所辯並不足採，前開7 紙本票
    、系爭保證書確係被告丑○○即鴻太祥企業有限公司法定代
    理人所簽發、出具，附表編號1 至編號11所示本票、支票號
    碼、票面金額均經載明於系爭保證書，系爭保證書又經被告
    丑○○簽名，足見被告丑○○確已確認伊即被告鴻太祥公司
    與原告間確有該等款項之借貸關係，是原告主張伊為確保上
    開債權，要求被告丑○○以其名義及鴻太祥公司名義簽發如
    附表編號1 至11所示票據等情，堪信為真實。是原告依據票
    據及消費借貸之法律關係，請求被告鴻太祥企業有限公司、
    丑○○給付如主文第1項、第2項所示款項，洵屬有據。
(二)、至原告復主張被告丑○○另邀同子○○為連帶保證人就被告
    鴻太祥公司、丑○○對於原告前開債務為連帶保證，並簽發
    系爭本票及系爭保證書各1 紙交予原告，詎到期為付款之提
    示，竟未獲付款，爰依票據關係及連帶保證之法律關係，請
    求子○○之繼承人即被告己○○等9 人與被告鴻太祥公司、
    被告丑○○連帶給付等語，並提出系爭本票及系爭保證書各
    乙件為證。被告己○○等9 人固不否認系爭本票上子○○之
    印章、指印及系爭保證書上子○○之印章為子○○所蓋印，
    然否認子○○有簽發系爭本票及為鴻太祥企業有限公司、丑
    ○○對於原告之其開債務為保證之意，並抗辯前開子○○指
    印及印章係遭假郵差詐騙之下所蓋用，且系爭本票及系爭保
    證書上子○○簽名並非子○○本人所為等語資為抗辯。
(三)、是本件首應予以審究者，乃系爭本票及系爭保證書是否為真
    。按私文書之真正，他造當事人有爭執者，舉證人應負證明
    其真正之責，此觀民事訴訟法第357 條規定即明。本件原告
    雖提出系爭本票及保證書為證，但系爭私文書上連帶保證人
    之簽名，其形式上真正既為被告己○○等9 人所否認，則原
    告就該私文書之真正自應負舉證之責。
１、查本院將系爭保證書、系爭本票連同子○○於中國農民銀行
    存款印鑑卡、取款憑條、中壢市農會印鑑卡、取款憑條、台
    灣省農會取款憑條送請國防部憲兵司令部刑事鑑識中心鑑定
    其上子○○簽名字跡是否相符，結果認系爭保證書（借據）
    與系爭本票上子○○簽名相符，但與前開取款憑條及取款憑
    條上子○○簽名之書寫個性、慣性及特徵均不相符之事實，
    有國防部憲兵司令部刑事鑑識中心91年11月13日（91）剛得
    字第15199 號鑑定書可憑（見本院卷三第290 頁），而證人
    即中國農民銀行人員鄧易省及中壢市農會（後合併至台灣省
    農會）人員李小龍於本院審理時均證稱，依規定開戶時印鑑
    卡上要本人簽名，若不會寫字也要2 位見證人簽名蓋章或本
    人按指印，不能幫忙代寫，前開印鑑卡上子○○簽名應係其
    本人所為等語（見本院卷一第180 至181 頁）。本件系爭本
    票及保證書上子○○之簽名既與前開印鑑卡上子○○本人簽
    名不符，足認被告梁啟煙等9 人辯稱，系爭本票及保證書上
    子○○之簽名係偽造等語，應堪採信。
２、又被告梁啟煙等9 人雖未否認系爭本票上子○○印章及指印
    與係爭保證書上子○○印章為子○○本人蓋用，但前接揭情
    詞為抗辯，經查：
(1)、系爭本票及保證書經台灣板橋地方法院檢察署檢察官、台灣
    板橋地方法院法官於系爭刑事案件偵查及審理中（案號：台
    灣板橋地方法院檢察署89年度偵字第21212 號、台灣板橋地
    方法院90年度訴字第900 號）先後送請法務部調查局鑑定，
    結果確認本票上之「指紋」確屬子○○所有，但經檢驗比對
    發現折疊後露出簽名及地址欄之長方型面積與子○○所提伊
    自「假郵差」處領取之限時報值第70128 號現金袋上膠帶撕
    下後殘留空白之面積吻合；至系爭保證書上發現有多處摺痕
    ，但因紙箱上快捷郵件收據第68708 號票根黏貼處之膠帶重
    要部分未存留，無法研判是否有將連帶保證書刻意摺疊黏貼
    在紙箱上作為郵件收執聯之可能，有法務部調查局90年4 月
    9 日（90）陸（二）字第90 015809 號、90年11月2 日（90
    ）陸（二）字第90057440號鑑定通知書在卷足稽（見系爭刑
    事案件偵查卷第119 頁、一審卷第127 頁），另證人即員警
    邱世源於本院審理中亦證稱：「（問：88年5 月4 日被告子
    ○○有無向貴派出所報案？）當天是有接到被告報案說收到
    掛號信及紙箱，我問他是否為爆裂物，他說紙箱內只有報紙
    及雜誌，掛號信是現金袋，內有8 、900 元左右。我叫他拿
    到派出所，他拿來我看沒有什麼可疑物，所以沒有作報案紀
    載」等語（見本院卷一第77至78頁）。足見被告梁啟煙等9
    人抗辯子○○係因收取郵件而蓋用印章並按捺指印，不知有
    系爭本票、保證書存在之語，並非無據。
(2)、再者，據子○○於所提「報值限時掛號現金袋」、「快捷包
    裹」郵寄查詢過程可知，該報值掛號現金袋係88年5 月5 日
    ，由三重郵局全日外勤約僱人員何佳峰投交，由收件人林佳
    樺（即被告乙○○之配偶）蓋章簽收；該快捷包裹，係88年
    5 月4 日晚間由業務士陳正榮投交，由被告乙○○蓋章簽收
    ，此有交通部郵政總局函及三重郵局郵務股稽查報告可稽（
    見本院卷一第53至54頁）。且快捷包裹之寄件人所留下之行
    動電話為第0000000000號，該門號行動電話係乙○○申請使
    用，此有中華電信公司桃園營運處函文（見本院卷一第188
    頁）可證，是上開報值限時掛號現金袋、快捷包裹，原即屬
    原告及其配偶林佳樺所有，從而，是被告抗辯子○○所收取
    之郵件係經他人以原告及訴外人林佳樺之郵件偽裝而成，子
    ○○僅依郵差之指示，簽收現金袋及包裹，並未曾簽立本票
    、連帶保證書乙節，應堪採信。
(3)、至原告所舉證人楊晉雄於本院及系爭刑事案件一審審理中雖
    稱看過系爭本票及系爭立據、保證書，然因其並未親眼目擊
    被告丑○○親自交付系爭本票及連帶保證書予原告，且其看
    到系爭本票及保證書之時，已有子○○之簽章，故亦未目擊
    子○○於系爭本票及保證書上簽名或蓋用印章、指印（見本
    院卷一第114 至11 5頁、系爭刑事案件一審卷第229 頁），
    是據證人楊晉雄之證詞僅足以證明證人曾於原告所提系爭立
    據上簽名而為見證人，尚無從以之證明子○○確知且願意於
    系爭本票及連帶保證書上簽名及蓋用印章、按捺指印。
(4)、況且，原告於系爭刑事案件最高法院發回更審前於台灣高等
    法院審理中接受法務部調查局測謊，對於：系爭本票是丑
    ○○交付給原告的；(二)原告沒有參與偽造系爭本票；(三)原告
    沒有以假郵差詐騙子○○於系爭本票上蓋章等問題。經測試
    均呈情緒波動反應，研判有說謊之事實，有該局91年8 月1
    日調科參字第09100408230 號測謊報告書可稽（見台灣高等
    法院更審前卷第134 頁）。按測謊鑑定（polygraph test，
    or lie detector） ，係依一般人在說謊時，會產生遲疑、
    緊張、恐懼、不安等心理波動現象，乃以科學方法，由鑑定
    人利用測謊儀器，將受測者之上開情緒波動反應情形加以紀
    錄，用以分析判斷受測者之供述是否違反其內心之真意而屬
    虛偽不實。故測謊鑑定，倘鑑定人具備專業之知識技能，復
    基於保障緘默權而事先獲得受測者之同意，所使用之測謊儀
    器及其測試之問題與方法又具專業可靠性時，該測謊結果，
    如就有利之供述，經鑑定人分析判斷有不實之情緒波動反應
    ，依補強性法則，雖不得作為有罪判決之唯一證據，但非無
    證據能力，仍得供裁判之佐證，其證明力如何，事實審法院
    有自由判斷之職權；反之，若其有利之供述，經鑑定並無任
    何虛偽供述之情緒波動反應，又無其他合法之積極證據足以
    證明該部分之犯罪事實時，即可印證其真實性，非不得為有
    利於受測者之認定（最高法院88年度台上字第2936號判決可
    資參照），是就前開測謊結果，益徵原告主張系爭本票及保
    證書係子○○親自簽名、蓋用印章並按捺指印等情，並不足
    採。
(四)、準此，原告就子○○確於系爭本票、保證書上簽名、蓋印、
    按捺指印，故對前開債務應負連帶保證責任等情，未能舉證
    以實其說，被告梁啟煙等9 人所為渠等不負連帶保證責任之
    抗辯，即屬有據，而為可採。
五、綜上所述，原告主張被告鴻太祥公司、丑○○分別應給付附
    表編號1 至11所示票款、借款之事實，已據其提出前開支票
    、本票、立據等為證，核屬相符，自堪信為真實。從而，原
    告依消費借貸及票據之法律關係，請求被告鴻太祥公司、丑
    ○○分別給付如主文第1 、2 項所示之款項，為有理由，應
    予准許。另原告超過上述准許部分之其餘請求，則無理由，
    應予駁回。原告陳明願供擔保請求宣告假執行，就其勝訴部
    分，核無不合，爰酌定相當之擔保金額，予以准許；至原告
    敗訴部分，因訴之駁回而失所依據，不應准許
六、兩造其餘攻擊或防禦方法，及未經援用之證據，經本院斟酌
    後，認為均不足以影響本判決之結果，爰不再一一詳予論駁
    ，並此敘明。
七、據上結論：原告之訴為一部有理由，一部無理由，依民事訴
    訟法第385 條第1 項前段、第390 條第2 項，第79條、第85
    條第2 項，判決如主文。
中　　華　　民　　國　　96　　年　　12　　月　　31　　日
                  民事第一庭    法　官　  卓立婷
以上正本係照原本作成。
如對本判決上訴，須於判決送達後20日內向本院提出上訴狀。
中　　華　　民　　國　　96　　年　　1 　　月　　2 　　日
                                書記官    冒佩妤
┌───────────────────────────────────────────────┐
│附表：　　　　　　　　　　　　　　　　　　　　　　　　　　　　　　　　　　　　                │
├─┬──┬─────────┬──────┬──────┬────────┬──────┬──┤
│編│票據│發     票     人　│票載發票日  │到  期　日  │ 票　面　金　額 │票 據 號 碼 │備考│
│號│種類│　　　　　　　　  │　　　　    │　          │ 　（新臺幣）　 │　　　　　　│　　│
├─┼──┼─────────┼──────┼──────┼────────┼──────┼──┤
│１│支票│鴻太祥企業有限公司│87年10月14日│            │20萬元          │AA0000000   │    │
├─┼──┼─────────┼──────┼──────┼────────┼──────┼──┤
│２│支票│鴻太祥企業有限公司│87年10月10日│            │20萬元          │AC0000000   │    │
├─┼──┼─────────┼──────┼──────┼────────┼──────┼──┤
│３│支票│鴻太祥企業有限公司│87年10月19日│            │36萬元          │AA0000000   │    │
├─┼──┼─────────┼──────┼──────┼────────┼──────┼──┤
│４│本票│鴻太祥企業有限公司│87年10月23日│88年1月3日  │210萬元         │143153      │    │
├─┼──┼─────────┼──────┼──────┼────────┼──────┼──┤
│５│本票│丑○○            │87年12月16日│87年12月16日│175萬元         │067291      │    │
├─┼──┼─────────┼──────┼──────┼────────┼──────┼──┤
│６│本票│丑○○            │87年12月16日│87年12月16日│154萬元         │067292      │    │
├─┼──┼─────────┼──────┼──────┼────────┼──────┼──┤
│７│本票│丑○○            │87年11月1日 │87年11月1日 │1,797,800元     │351007      │    │
├─┼──┼─────────┼──────┼──────┼────────┼──────┼──┤
│８│本票│丑○○            │87年11月1日 │87年11月1日 │30萬元          │351008      │    │
├─┼──┼─────────┼──────┼──────┼────────┼──────┼──┤
│９│本票│丑○○            │87年11月1日 │87年11月1日 │210萬元         │351006      │    │
├─┼──┼─────────┼──────┼──────┼────────┼──────┼──┤
│１０│本票│丑○○            │87年11月1日 │87年11月1日 │50萬元          │351004      │    │
├─┼──┼─────────┼──────┼──────┼────────┼──────┼──┤
││本票│丑○○            │87年11月1日 │87年11月1日 │118萬元         │351005      │    │
├─┼──┼─────────┼──────┼──────┼────────┼──────┼──┤
││本票│子○○            │88年4月26日 │88年4月26日 │12,027,800元    │027680      │    │
└─┴──┴─────────┴──────┴──────┴────────┴──────┴──┘
